臺灣嘉義地方法院民事裁定　　　　　　100年度監宣字第112號
聲　請　人　黃來枝
關　係　人　黃來福
上列聲請人聲請監護宣告事件，本院裁定如下：
    主    文
宣告黃來昆（男，民國○○年○○月○○日生，身分證統一編號：Ｚ000
000000號）為受監護宣告之人。
選定黃來枝（女，民國○○年○○月○○日生，身分證統一編號：Ｚ000
000000號）為受監護宣告之人黃來昆之監護人。
指定黃來福（男，民國○○年○月○日生，身分證統一編號：Ｚ00000
0000號）為會同開具財產清冊之人。
聲請費用新臺幣壹仟元由受監護宣告之人黃來昆負擔。
    理    由
一、聲請意旨略以：聲請人為黃來昆之胞姐，黃來昆自民國100
    年5月21日起因罹患自發性顱內出血，雖延醫診治，但不見
    起色，近日甚且已精神障礙（或其他心智缺陷）至不能為意
    思表示或受意思表示（或不能辨識其意思表示之效果），有
    中華民國身心障礙手冊影本1份為證，為此依民法第14條第1
    項、民事訴訟法第597條規定，聲請對其為監護之宣告，並
    依民法第1111條規定指定聲請人為受監護宣告之人之監護人
    ，暨指定黃來福為會同開具財產清冊之人，若法院認黃來昆
    尚未達可宣告監護之程度，則請依民法第14條第3項、第15
    之1條第1項、民事訴訟法第624之3條之規定為輔助宣告，並
    指定聲請人為輔助人等語。
二、經查，聲請人主張之前揭事實，已據提出戶籍謄本3份、中
    華民國身心障礙手冊影本1份為憑；又本院審驗黃來昆之精
    神及心智狀況，在鑑定人前點呼黃來昆之姓名、年籍等事項
    ，其對點呼姓名無反應，醫師用力掐黃來昆，其知道痛但無
    發出聲音，其眼睛看不到，並斟酌戴德森醫療財團法人嘉義
    基督教醫院精神科主治醫師趙星豪所為之鑑定結果，認黃來
    昆因左側大腦梗塞傷及言語理解及表達中樞，造成意識障礙
    ，言語理解及表達能力嚴重缺損，在鑑定時對呼喚無反應，
    昏迷指數8分，全無言語表達，故黃來昆因其心智障礙，已
    無為意思表示及受意思表示之能力等語，此有本院100年11
    月3日之勘驗筆錄附卷可稽。故聲請人聲請對黃來昆為監護
    之宣告，為有理由，應予准許。
三、次查，聲請人為受監護宣告人黃來昆之胞姐，並到庭同意擔
    任受監護宣告人黃來昆之監護人，及陳稱：黃來昆之配偶及
    女兒現住在娘家，已分居多年等語，另經證人即孝親護理之
    家之經理林莊寶玉亦證稱：黃來昆來住好幾個月，從未見過
    其配偶及女兒，亦無其他親屬來探視，只有聲請人來過，費
    用亦是聲請人負擔等語（均見100年11月3日勘驗筆錄），且
    經關係人黃陳金花、黃秋蘭即受監護宣告人黃來昆之妻、女
    到庭陳稱：同意由聲請人擔任監護人，及由黃來福擔任會同
    開具財產清冊之人等語（見100年11月16日訊問筆錄），有
    戶籍謄本在卷可參。本院參酌受監護宣告人黃來昆之配偶及
    女兒均未與共同生活，並到庭表示同意由聲請人擔任監護人
    ，雖有其他兄弟姊妹，惟未曾至醫院探視黃來昆，顯見其等
    對於受監護宣告之人黃來昆之事不甚關心，茲本院參酌前揭
    各節，認由聲請人任監護人，符合受監護宣告之人黃來昆之
    最佳利益，爰選定聲請人為監護人；又黃來福係受監護宣告
    人黃來昆之胞弟，並經關係人黃陳金花、黃秋蘭到庭同意指
    定為會同開具財產清冊之人。
四、爰裁定如主文。
中    華    民    國  100    年    11    月    18    日
                   家事庭     法  官  洪嘉蘭
正本係照原本作成。
如不服本裁定關於選定監護人及指定會同開具財產清冊之人等部
分，應於送達後十日內向本院提出抗告狀，並繳納抗告費新臺幣
1千元；其餘關於宣告監護之部分，不得抗告。
中    華    民    國  100    年    11    月    18    日
                              書記官  許家瑜